臺灣高等法院高雄分院民事裁定
110年度再抗字第7號
再審聲請人  蘇榮義  

再審相對人  程義福  
            程福來  
上列聲請人因與相對人間分割共有物事件，再審聲請人對中華民
國110年3月15日本院110年抗字第68號確定裁定，聲請再審，本
院裁定如下：
    主  文
再審之聲請駁回。
聲請費用由聲請人負擔。
    理  由
一、依聲請人再審書狀所示，其係就本院110年度抗字第68號聲
    請再審（下稱原確定裁定），並敘明依110年11月25日最高
    法院110年度台聲字第3180號裁定意旨，就裁定有足影響裁
    定之重要證物漏未斟酌者，即高雄市○○區○○段000號之6土地
    （下稱系爭土地），為商業區土地，土地分割應遵守63年都
    市計畫規定及相關法令，然原確定裁定未審酌其主張或所提
    各該證物而為不合法分割，違反民事訴訟法第497條規定等
    語（本院卷第5至10頁），足認聲請人係對本院原確定裁定
    聲請再審，先此敘明。
二、按聲請再審，應依民事訴訟法第507條準用第501條第1項第4
    款規定表明再審理由，此為必須具備之程式。所謂表明再審
    理由，必須指明確定裁定有如何合於法定再審事由之具體情
    事，始為相當；倘僅泛言有何條款之再審事由，而無具體情
    事者，尚難謂已合法表明再審理由。如未表明再審理由，法
    院無庸命其補正。從而，如聲請再審未依上開規定，具體表
    明原確定裁判，有何合於民事訴訟法第496條第1項各款所列
    或有民事訴訟法第497條所定情形，其再審之聲請，自非合
    法，自應駁回其聲請。又提起再審之訴，如主張確定判決之
    前審判決有再審事由，須主張之原確定判決再審之訴有理由
    ，始須遞自審酌各該前審判決，如原確定判決再審之訴不合
    法或無理由，即無須審酌各該前案判決，此情於聲請再審，
    自有準用。　　
三、聲請人前對原審法院89年度訴字第1699號分割共有物事件判
    決（即第一審判決）提起再審之訴，該院110年2月9日109年
    度再字第3號裁定以：第二審法院就該事件已為本案判決者
    ，對於第一審法院之判決不得提起再審之訴，為民事訴訟法
    第496條第3項所規定，而該分割共有物之訴，前經本院為第
    二審判決（即90年度上字第223號判決），依上開規定，聲
    請人再對第一審判決提起再審之訴，即非合法，因此認聲請
    人再審之訴不合法，駁回其再審之訴（下稱3 號裁定），聲
    請人對3 號裁定提起抗告。又本院原確定裁定係以3 號裁定
    以聲請人再審之訴不合法，駁回其再審之訴，並無不合，抗
    告為無理由駁回聲請人之抗告等情，有各該裁定可稽（本院
    卷第25至30頁）。聲請人於本件既對本院原確定裁定聲請再
    審，依前開規定，自應就「原確定裁定」有何再審事由為具
    體主張，然卻仍引用前分割共有物事件之主張及證據，惟此
    部分係於本件聲請再審有理由後始須審究，已如前述，此外
    未見聲請人提出原確定裁定合於民事訴訟法第496條第1項各
    款或民事訴訟法第497條所定情形之聲請再審事由具體陳述
    ，即與聲請再審要件不合，自應駁回其再審之聲請。
四、據上論結，本件聲請再審為不合法，爰裁定如主文。
中　　華　　民　　國　　111 　年　　2 　　月　　22　　日
                          民事第二庭
                               審判長法  官  黃國川
                                     法  官  李怡諄
                                     法  官  何佩陵
以上正本證明與原本無異。
如不服本裁定應於送達後10日內向本院提出抗告狀（須按他造當
事人之人數附繕本），並繳納抗告費新臺幣1,000元。
中　　華　　民　　國　　111 　年　　2 　　月　　22　　日
                                     書記官  吳新貞